<?xml version="1.0" encoding="koi8-r"?>
<!DOCTYPE html PUBLIC "-//FreeBSD//DTD XHTML 1.0 Transitional-Based Extension//EN"
"http://www.FreeBSD.org/XML/share/xml/xhtml10-freebsd.dtd" [
<!ENTITY email 'hackers'>
<!ENTITY title "Встреча Разработчиков FreeBSD на BSDCon 2003">
]>

<!--
     The FreeBSD Russian Documentation Project

     $FreeBSDru: frdp/www/ru/events/2003/bsdcon-devsummit.xml,v 1.2 2004/09/21 07:31:06 den Exp $

     Original revision: 1.1
-->

<html xmlns="http://www.w3.org/1999/xhtml">
  <head>
      <title>&title;</title>

      <cvs:keyword xmlns:cvs="http://www.FreeBSD.org/XML/CVS">$FreeBSD$</cvs:keyword>
    </head>

    <body class="navinclude.about">

  <p>Пятая встреча разработчиков (FreeBSD Developer Summit) состоялась 13
    сентября 2003 года в офисе компании Vicor в калифорнийском городе Ричмонд,
    сразу после конференции BSDCon 2003 в Сан-Матео.  Встреча была спонсирована
    DARPA, NAI Labs и компанией Vicor.  Заметки делались Брюсом Махом (Bruce
    Mah) и были редактировались Мюрреем Стокели (Murray Stokely).</p>

  <p>Встреча началась в 10:00am, закончилась в 5:00pm.</p>

  <h2>Повестка</h2>

  <ul>
    <li><a href="#intro">Вводная часть / Общая информация о FreeBSD
      BoF / Рост Проекта</a></li>

    <li><a href="#re4">Подготовка релизов, RELENG_4</a></li>

    <li><a href="#re5">Подготовка релизов, HEAD</a></li>
  </ul>

  <h2>Участники:</h2>

  <p>Присутствующие:</p>

  <ul>
    <li>Doug Barton</li>
    <li>David O'Brien</li>
    <li>Matthew Dillon</li>
    <li>Julian Elischer</li>
    <li>Poul-Henning Kamp</li>
    <li>Greg Lehey</li>
    <li>Scott Long</li>
    <li>Warner Losh</li>
    <li>Bruce Mah</li>
    <li>Jun Kuriyama</li>
    <li>Jonathon Mini</li>
    <li>Masafumi Nakane</li>
    <li>Jeff Roberson</li>
    <li>Hiroki Sato</li>
    <li>Gregory Shapiro</li>
    <li>Murray Stokely</li>
    <li>Jacques Vidrine</li>
    <li>Robert Watson</li>
  </ul>

  <p>На телефоне:</p>

  <p>На встрече придерживался порядок, при котором каждая секция велась
    отдельным человеком, а затем проходило обсуждение.</p>

  <div class="topic">
    <hr/>

    <h2>Открытие - Robert Watson</h2>

    <p>Добро пожаловать на пятую Втречу Разработчиков FreeBSD на BSDCon 2003.
      Спонсорами этого мероприятия выступили:</p>

    <ul>
      <li><span class="sponsor">Defense Advanced Research Projects Agency
        (DARPA)</span></li>

      <li><span class="sponsor">NAI Labs, the Security Research Division of
        Network Associates</span></li>

      <li><span class="sponsor">Vicor</span></li>
    </ul>

    <p>Спонсоры покрыли стоимость аренды помещений, питание, телефонный доступ
      и тому подобное.</p>

    <h3>Рост Проекта (от BoF)</h3>

    <p>Позитивные цифры Netcraft</p>

    <p>Активная работа над HEAD даже при выходе <tt>RELENG_3</tt>.</p>

    <p>После выхода <tt>RELENG_4</tt> активность работ над <tt>RELENG_3</tt>
      значительно снизилась.</p>

    <p>Большой всплеск коммитов непосредственно перед
      <tt>RELENG_5_0_0_RELEASE</tt>.</p>

    <p>Примерно половина коммиттеров работает над RELENG_4 по сравнению с
      HEAD.  Подразумевается, что основная масса коммитов в RELENG_4 реально
      должны сначала пройти через HEAD.</p>

    <p>Чуть менее половины коммитов относятся к <tt>sys/</tt></p>

    <p>Количество изменений в Perforce примерно вдвое меньше, чем в основном
      CVS-дереве <tt>src/</tt>.</p>

    <p>"RaidFrame пал жертвой сбоя на диске." --scottl</p>

    <p><em>(Рассмотрено предварительное расписание)</em></p>

    <div class="topic">
      <hr/>

      <a name="re4"></a>

      <h2>Подготовка релизов, RELENG_4 - Murray Stokely</h2>

      <p>Жалобы на стабильность работы PAE.  Определённо потребуется изменить
        график выпуска 4.9.  Необходимо получить доступ к оборудованию для
        проверки стабильности под высокой нагрузкой.  Реально нужна
        стабильность в случае неиспользования PAE.</p>

      <p>Похоже, что потребуется 2-недельная задержка.  sam откладывает перенос
        изменений через MFC, ожидая стабилизации положения.  dg хочет удаления
        всего, что связано PAE.  phk полагает, что нужно подождать ещё около 6
        недель до принятия окончательного решения по этому вопросу.</p>

      <h3>Обсуждение</h3>

      <div class="discussion">
        <p><strong class="speaker">PHK</strong> : Мы можем перенести это в
          хранилище P4?</p>

        <p><strong class="speaker">IMP</strong> : Проблема в том, что у
          пользователей, не использующие PAE (те, у кого есть проблемы) не
          будет желания использовать его, если его нет в CVS.</p>

        <p><strong class="speaker">rwatson</strong> : Каков минимальный патч
          для отката?  Нам нужна более полная информация.  Имеют ли
          разработчики PAE время, чтобы работать над этим?  Если нет, то нужно
          эту поддержку исключать.</p>

        <p>Двухнедельное ожидание на сбор дополнительной информации для
          исправления.  Нужно уметь воспроизводить ошибку у разработчиков...
          нужна информация о рабочей нагрузке.</p>

        <p><strong class="speaker">peter</strong> : Похоже, что он и ps быстро
          войдут в курс этой проблемы.  (Хочет, чтобы silby с ним тесно
          поработал.)</p>

        <p>"Я только что сообщил Полу, что очередной снэпшот, сделанный им,
          имеет неизвестную ошибку, приводящую к нестабильности работы, и он
          изо всех сил пытается её исправить." --peter.</p>
      </div>
    </div>

    <div class="topic">
      <hr/>

      <a name="re5"></a>

      <h2>Подготовка релизов, HEAD - Scott Long</h2>

      <p>"Кто-нибудь, дайте ему платочек, чтобы он смог поплакать без того,
        чтобы замкнуть свой лэптоп."  --peter.</p>

      <p><strong class="speaker">scottl</strong> : Поддержка amd64 ia64
        sparc64.</p>

      <h3>Обсуждение</h3>

      <div class="discussion">
        <p><strong class="speaker">marcel</strong> : Новый драйвер uart(4)
          поддерживает последовательную консоль на машинах HP в кластере.
          Поддержка машин HP без эмуляции шины ISA теперь находится в CVS.
          Теперь можно выпускать релизы для любых ia64-машин из CVS.</p>

        <p><strong class="speaker">imp</strong> : В драйвере uart(4)
          поддерживается множество различных UART-микросхем.  Драйвер puc(4)
          предназначен для агрегирования многих вещей в одной точке
          подключения.</p>

        <p>Должны ли мы заменить sio(4) на uart(4)?  sio(4) больше ориентирован
          на достижение производительности, uart(4) эе более гибок.  В низкой
          производительности нет ничего хорошего, однако слабые машины не
          являются целевой платформой для 6.0.</p>

        <p>phk хочет знать минимальные требования к оборудованию для релизов.
          grog говорит, что люди в этом помещении не являются типичными
          пользователями.  Много споров об этом.  rwatson: Отложим это до
          обсуждения 6.0.</p>

        <p>Усилия вокруг 5.X должны быть сосредоточены на её стабильности и
          производительности.</p>

        <p><strong class="speaker">imp</strong> : Необходимо закрыть все
          проблемы с поддерживаемым оборудованием и тому подобными вещами.</p>
      </div>
    </div>
  </div>


  </body>
</html>
